Inventaris van het archief van het Productschap Tuinbouw, 1997-2014
Nationaal Archief, Den Haag
Productschap Tuinbouw
oudste stuk - jongste stuk: 1997-2014
P85
460 inventarisnummers; 7,30 meter
Normale geschreven, getypte en gedrukte documenten, geen bijzondere handschriften.
Nationaal Archief, Den Haag
Het archief van het Productschap Tuinbouw bevat onder andere jaarverslagen en vergaderstukken van bestuursvergaderingen. Verder bevat het archief vergaderstukken van (sector)commissies op het gebied van boomkwekerijproducten, bloemkwekerijproducten, groente en fruit en het energiebeleid voor de glastuinbouw. Ook bevat het archief goedgekeurde en gepubliceerde verordeningen en rapporten naar aanleiding van wetenschappelijk onderzoek. Daarbij is nog opgemerkt dat de collectie van jaarverslagen en vergaderstukken incompleet zijn.
Archiefvorming
Geschiedenis van de archiefvormer
ORGANISATIE
De rechtsvoorgangers van het Productschap Tuinbouw, het Productschap voor Siergewassen en het Productschap voor Groenten en Fruit vormden voordat zij in 1996 werden opgeheven het Gemeenschappelijk Secretariaat van het Productschap voor Siergewassen en het Productschap voor Groenten en Fruit. Deze twee schappen zijn ingesteld krachtens de Instellingswet van 30 september 1954,gepubliceerd in het Staatsblad nummer 446 en 447 en in werking getreden met ingang van 1 januari 1956.
Na opheffing van het Gemeenschappelijk Secretariaat is doormiddel van de Verordening van de Sociaal- Economische Raad van 20 december 1996 een productschap voor ondernemingen op het gebied van de teelt, van de be- en verwerking en handel in fruit, groenten en siergewassen, onder de naam Productschap Tuinbouw, ingesteld.
Deze instellingsverordening Productschap Tuinbouw, gepubliceerd in Staatscourant 1996, nr. 250 trad op 1 januari 1997 in werking.
Het bestuur van het Productschap Tuinbouw bestaat uit leden uit organisaties van ondernemers en uit leden van organisaties van werknemers. Daarnaast kent het productschap sectorcommissies voor aangelegenheden betreffende:
bollen, knollen en wortelstokken van bloemgewassen
bloemkwekerijproducten
boomkwekerijproducten
groente en fruit
buitenlands verduurzaamde producten, waaronder begrepen consumptie grondnoten en
specerijen
hovenierswerkzaamheden.
DOELSTELLING
De doelstelling van het productschap is omschreven in art.71 van de Wet op de Bedrijfsorganisatie: “De bedrijfslichamen hebben tot taak een het algemeen belang dienende bedrijfsuitoefening door de ondernemers, waarvoor zij zijn ingesteld, te bevorderen, alsmede het gemeenschappelijk belang van die ondernemingen en van de daarbij betrokken personen te behartigen”.
BEVOEGDHEDEN
Artikel 13 van het instellingsbesluit stelt dat aan het productschap is overgelaten de regeling of nadere regeling van de navolgende onderwerpen:
de registratie van de ondernemingen waarvoor het productschap is ingesteld
het verstrekken van de voor de vervulling van de taak van het productschap nodige gegevens
de voor de vervulling van de taak van het productschap nodige inzage van boeken en bescheiden en bezichtiging en opneming van bedrijfsmiddelen en voorraden van ondernemingen
aangelegenheden verband houdende met de voortbrenging, de afzet, de verdeling en de aanwending, waaronder begrepen de opslag en de be- en verwerking van fruit, groenten en siergewassen, alsmede het verlenen van diensten
het instellen van fondsen in het belang van bedrijfsgenoten.
Geschiedenis van het archiefbeheer
Het archief is gevormd van 1997 tot 2014.
Na opheffing van het Productschap Tuinbouw is het archief overgebracht naar een externe partij waar het in opslag is gehouden. De zorg voor het archief is formeel belegd bij de minister van Economische Zaken.
Inhoud en structuur van het archief
Aanwijzingen voor de gebruiker
Openbaarheidsbeperkingen
Volledig openbaar.
Materiële beperkingen
Het archief kent geen beperkingen voor het raadplegen van stukken als gevolg van slechte materiële staat
Andere toegang
[Wordt alleen gebruikt als er een andere, nadere toegang, bijv. database, beschikbaar is. Als die er niet zijn, dan dit element weglaten.]
Aanvraaginstructie
Openbare archiefstukken kunnen online worden aangevraagd en gereserveerd. U kunt dit ook via de terminals in de studiezaal van het Nationaal Archief doen. Om te kunnen reserveren dient u de volgende stappen te volgen:
U maakt een profiel aan op www.gahetna.nl, en logt vervolgens in
Via de archiefinventaris (alleen de beschrijvingen met rode nummers) selecteert u het gewenste archiefstuk door op de knop 'Reserveren' te klikken
In het volgende scherm geeft u aan op welke dag u het archiefstuk wilt inzien
Indien u zich bevindt in de studiezaal en een tafelnummer heeft ontvangen kunt u dit nummer vermelden. Als u geen tafelnummer heeft kunt u tafelnummer 777 laten staan
Vervolgens bevestigt u uw reservering door deze te versturen.
Verwant materiaal
Beschikbaarheid van kopieën
Inventarisnummers van dit archief zijn niet in kopievorm beschikbaar
Beschrijving van de series en archiefbestanddelen
- Jaarverslagen, 1.1.
  - Jaarverslagen, 2010-2013; 1; 1 pak
    : diverse jaarverslagen ontbreken, alleen 2010 origineel, andere jaren kopieën
- Vergaderstukken, 1.2.
  - Bestuur, 1.2.1.
    - Openbaar bestuur, 1997-2014; 2-68; 67 omslagen
      : Incompleet, vergaderingen die ontbreken zijn van jan. t/m okt. 1998, jan. t/m dec. 2000, juli 2002 en jan. 2004 t/m dec. 2005
      - 1997 januari 28, 2
      - 1997 maart 27, 3
      - 1997 mei 20, 4
      - 1997 juni 12, 5
      - 1997 juli 3, 6
      - 1997 oktober 10, 7
      - 1997 december 16, 8
      - 1998 december 15, 9
      - 1999 februari 10, 10
      - 1999 maart 30, 11
      - 1999 juni 29, 12
      - 1999 oktober 26, 13
      - 2001 februari 20, 14
      - 2001 mei 1, 15
      - 2001 juli 3, 16
      - 2001 september 25, 17
      - 2001 november 27, 18
      - 2002 februari 19, 19
      - 2002 maart 27, 20
      - 2002 mei 7, 21
      - 2002 september 24, 22
      - 2002 november 27, 23
      - 2003 februari 18, 24
      - 2003 mei 6, 25
      - 2003 juli 1, 26
      - 2003 september 23, 27
      - 2003 december 2, 28
      - 2006 februari 21, 29
      - 2006 april 25, 30
      - 2006 juni 27, 31
      - 2006 november 28, 32
      - 2007 februari 20, 33
      - 2007 maart 27, 34
      - 2007 juli 3, 35
      - 2007 november 13, 36
      - 2008 maart 25, 37
      - 2008 juli 1, 38
      - 2008 september 13, 39
      - 2008 november 11, 40
      - 2009 maart 24, 41
      - 2009 juni 30, 42
      - 2009 oktober 7, 43
      - 2009 november 11, 44
      - 2010 januari 26, 45
      - 2010 maart 30, 46
      - 2010 juli 6, 47
      - 2010 september 21, 48
      - 2010 november 10, 49
      - 2011 januari 25, 50
      - 2011 maart 29, 51
      - 2011 mei 19, 52
      - 2011 september 19, 53
      - 2011 november 14, 54
      - 2012 februari 6, 55
      - 2012 maart 27, 56
      - 2012 juni 28, 57
      - 2012 november 13, 58
      - 2012 december 20, 59
      - 2013 maart 26, 60
      - 2013 juni 25, 61
      - 2013 november 12, 62
      - 2014 januari 28, 63
      - 2014 maart 25, 64
      - 2014 juni 24, 65
      - 2014 september 23, 66
      - 2014 november 11, 67
      - 2014 december 16, 68
    - Dagelijks bestuur, 1997-2014; 69-115; 47 omslagen
      Incompleet, vergaderingen die ontbreken zijn van jan. 1997 t/m juni 1999, 2000 t/m 2001 en 2003 t/m 2004
      - 1999 december 2, 69
      - 2002 januari 29, 70
      - 2002 april 16, 71
      - 2002 juni 25, 72
      - 2002 november 5, 73
      - 2005 januari 18, 74
      - 2005 maart 24, 75
      - 2005 juni 14, 76
      - 2005 november 8, 77
      - 2006 januari 26, 78
      - 2006 april 11, 79
      - 2006 juni 13, 80
      - 2006 september 14, 81
      - 2006 november 20, 82
      - 2007 januari 25, 83
      - 2007 maart 13, 84
      - 2007 juni 12, 85
      - 2007 september 13, 86
      - 2007 oktober 30, 87
      - 2008 januari 29, 88
      - 2008 maart 11, 89
      - 2008 juni 23, 90
      - 2008 oktober 22, 91
      - 2009 maart 10, 92
      - 2009 juni 9, 93
      - 2009 september 9, 94
      - 2009 november 4, 95
      - 2010 maart 9, 96
      - 2010 juni 8, 97
      - 2010 september 7, 98
      - 2010 november 3, 99
      - 2011 januari 18, 100
      - 2011 februari 24, 101
      - 2011 maart 14, 102
      - 2011 april 18, 103
      - 2011 juni 7, 104
      - 2011 september 12, 105
      - 2011 november 1, 106
      - 2012 februari 16 – maart 20, 107
      - 2012 juni 5 – juni 21, 108
      - 2012 september 18 – december 19, 109
      - 2013 januari 30 – maart 13, 110
      - 2013 mei 1 – juni 12, 111
      - 2013 september 24, 112
      - 2013 november 1, 113
      - 2014 maart 12 – juni 16, 114
      - 2014 oktober 27, 115
    - Besloten bestuur, 1997-2014; 116-132; 17 omslagen
      Incompleet, vergaderingen die ontbreken zijn van aug. 1997 t/m 2000, 2002 t/m aug. 2003, okt. 2003 t/m okt. 2006, 2007, okt. 2009, 2010 t/m mei 2011 en jan. t/m okt. 2012
      - 1997 juli 3, 116
      - 2001 juli 3 – september 25, 117
      - 2003 september 23, 118
      - 2006 november 28, 119
      - 2008 januari 29 – maart 25, 120
      - 2008 juli 1 – september 23, 121
      - 2009 maart 24 – juni 30, 122
      - 2009 november 11, 123
      - 2011 juni 28 – november 14, 124
      - 2012 november 13 – december 20, 125
      - 2013 februari 11, 126
      - 2013 maart 26 – mei 15, 127
      - 2013 juni 25, 128
      - 2013 oktober 1, 129
      - 2014 januari 28 – maart 25, 130
      - 2014 juni 24 – september 23, 131
      - 2014 november 11 – december 16, 132
    - Bestuursconferentie ‘Duurzame Tuinbouw’, 2003; 133; 1 omslag
    - Bestuursconferentie, 2011-2012; 134-135; 2 omslagen
      - 2011 maart 3 – november 19, 134
      - 2012 januari 9 – februari 6, 135
  - Sectorcommissies, 1.2.2.
    - Energiecommissie/Sectorcommissie Energie, 1997-2012; 136-165; 30 omslagen
      Incompleet, vergaderingen die ontbreken zijn van 2001 t/m 2007
      - 1997 september 22 – november 26, 136
      - 1998 februari 25 – mei 27, 137
      - 1998 september 30, 138
      - 1998 oktober 30 – november 23, 139
      - 1999 januari 27, 140
      - 1999 maart 17, 141
      - 1999 juni 11, 142
      - 1999 september 2, 143
      - 1999 november 19, 144
      - 2000 januari 25 – maart 14, 145
      - 2000 juni 29, 146
      - 2000 september 19, 147
      - 2000 november 7, 148
      - 2008 maart 13, 149
      - 2008 mei 29, 150
      - 2008 september 10, 151
      - 2008 november 20, 152
      - 2009 februari 17, 153
      - 2009 mei 26, 154
      - 2009 november 25, 155
      - 2010 februari 16, 156
      - 2010 mei 25, 157
      - 2010 september 28, 158
      - 2010 november 16, 159
      - 2011 februari 15, 160
      - 2011 juni 14, 161
      - 2011 september 13, 162
      - 2011oktober 5, 163
      - 2011 december 13, 164
      - 2012 maart 14, 165
    - Beheerscommissie/Sectorcommissie Groenten en Fruit, 1998-2012; 166-213; 48 omslagen
      Incompleet, vergaderingen die ontbreken zijn van 2000, okt. 2003 t/m 2005, mei t/m nov. 2009, jan. t/m sept. 2010 en 2011
      - 1998 januari 14 – april 22, 166
      - 1998 mei 6 – juni 24, 167
      - 1998 juli 8, 168
      - 1998 juli 23 – oktober 29, 169
      - 1998 november 24 – december 9, 170
      - 1999 januari 11 – april 13, 171
      - 1999 april 22 – juli 7, 172
      - 1999 september 8, 173
      - 1999 oktober 5 – december 16, 174
      - 2001 februari 1, 175
      - 2001 april 12, 176
      - 2001 juni 21, 177
      - 2001 september 13, 178
      - 2001 november 1, 179
      - 2002 januari 31, 180
      - 2002 april 11, 181
      - 2002 juni 20, 182
      - 2002 september 12, 183
      - 2002 november 7, 184
      - 2003 februari 6, 185
      - 2003 april 10, 186
      - 2003 juni 26, 187
      - 2003 september 11, 188
      - 2006 februari 9, 189
      - 2006 april 4, 190
      - 2006 juni 20, 191
      - 2006 september 7, 192
      - 2006 november 16, 193
      - 2007 februari 15, 194
      - 2007 april 3, 195
      - 2007 juni 19, 196
      - 2007 september 6, 197
      - 2007 oktober 25, 198
      - 2008 februari 14, 199
      - 2008 april 2 Deel 1, 200
      - 2008 april 2 Deel 2, 201
      - 2008 juni 17, 202
      - 2008 september 4 Deel 1, 203
      - 2008 september 4 Deel 2, 204
      - 2008 oktober 28 Deel 1, 205
      - 2008 oktober 28 Deel 2, 206
      - 2008 oktober 28 Deel 3, 207
      - 2009 februari 24, 208
      - 2009 april 14, 209
      - 2009 december 8, 210
      - 2010 oktober 19, 211
      - 2010 december 7, 212
      - 2012 maart 6, 213
    - Sectorcommissie Bloemen/Bloemkwekerijproducten, 2001-2015; 214-245; 32 omslagen
      Incompleet, vergaderingen die ontbreken zijn van 2004 t/m 2005 en jan. t/m okt. 2011
      - 2001 februari 14, 214
      - 2001 mei 23, 215
      - 2001 september 19, 216
      - 2001 0november 7, 217
      - 2002 februari 13, 218
      - 2002 mei 22, 219
      - 2002 september 18, 220
      - 2002 november 4, 221
      - 2003 februari 12, 222
      - 2003 mei 21, 223
      - 2003 september 15, 224
      - 2006 februari 15, 225
      - 2006 mei 17, 226
      - 2006 september 13, 227
      - 2006 november 14, 228
      - 2007 februari 14, 229
      - 2007 maart 16, 230
      - 2007 september 18 – oktober 16, 231
      - 2008 februari 20 Deel 1, 232
      - 2008 februari 20 Deel 2, 233
      - 2008 mei 15, 234
      - 2008 oktober 13, 235
      - 2008 november 3, 236
      - 2009 februari 10, 237
      - 2009 april 28, 238
      - 2009 juni 29, 239
      - 2010 februari 9, 240
      - 2010 april 27, 241
      - 2010 juni 29, 242
      - 2010 oktober 12, 243
      - 2011 november 24, 244
      - 2012 maart 5, 245
    - Sectorcommissie Bloembollen, 2001-2012; 246-270; 25 omslagen
      Incompleet, vergaderingen die ontbreken zijn van 2003 t/m 2005 en 2010
      - 2001 februari 6, 246
      - 2001 april 3, 247
      - 2001 juni 5, 248
      - 2001 september 4, 249
      - 2001 november 13, 250
      - 2002 februari 5 – april 2, 251
      - 2002 juni 4, 252
      - 2002 september 10, 253
      - 2002 november 12, 254
      - 2006 januari 31, 255
      - 2006 juni 6, 256
      - 2006 november 21, 257
      - 2007 februari 13 – juni 26, 258
      - 2007 oktober 23, 259
      - 2008 maart 18, 260
      - 2008 juni 26, 261
      - 2008 september 30, 262
      - 2009 maart 17, 263
      - 2009 juni 23, 264
      - 2009 oktober 6, 265
      - 2011 februari 14, 266
      - 2011 mei 10 – juni 21, 267
      - 2011 augustus 29, 268
      - 2011 oktober 4, 269
      - 2012 maart 15, 270
    - Sectorcommissie Bomen/Boomkwekerijproducten, 2001-2012; 271-291; 21 omslagen
      Incompleet, vergaderingen die ontbreken zijn van 2004 t/m 2005 en 2010 t/m 2011
      - 2001 februari 28, 271
      - 2001 mei 9, 272
      - 2001 oktober 24, 273
      - 2002 februari 27, 274
      - 2002 mei 8, 275
      - 2002 oktober 23, 276
      - 2003 februari 26, 277
      - 2003 mei 14, 278
      - 2003 oktober 22, 279
      - 2006 februari 8, 280
      - 2006 mei 10, 281
      - 2006 oktober 18, 282
      - 2007 februari 7 – mei 9, 283
      - 2007 oktober 31, 284
      - 2008 februari 7, 285
      - 2008 mei 8, 286
      - 2008 oktober 9, 287
      - 2009 februari 3, 288
      - 2009 mei 20, 289
      - 2009 oktober 21, 290
      - 2012 maart 12, 291
    - Sectorcommissie Hoveniers, 2006-2012; 292-299; 8 omslagen
      Incompleet, vergaderingen die ontbreken zijn van juni t/m dec. 2006 en 2009 t/m 2010
      - 2006 april 12 – mei 15, 292
      - 2007 april 11 – oktober 4, 293
      - 2008 april 10 – oktober 2, 294
      - 2011 maart 8, 295
      - 2011 mei 31, 296
      - 2011 augustus 30, 297
      - 2011 oktober 31, 298
      - 2012 maart 8, 299
    - Sectorcommissie Sierteelt en Groen, 2012-2014; 300-310; 11 omslagen
      - 2012 juni 14, 300
      - 2012 oktober 25 Deel 1, 301
      - 2012 oktober 25 Deel 2, 302
      - 2013 februari 26, 303
      - 2013 juni 4, 304
      - 2013 oktober 1 (gecombineerde vergadering met Sectorcommissie Voedingstuinbouw), 305
      - 2013 november 4, 306
      - 2014 februari 25, 307
      - 2014 juni 17, 308
      - 2014 oktober 14, 309
      - 2014 december 1, 310
    - Sectorcommissie Voedingstuinbouw, 2012-2014; 311-321; 11 omslagen
      - 2012 juni 19, 311
      - 2012 oktober 23 Deel 1, 312
      - 2012 oktober 23 Deel 2, 313
      - 2013 februari 28, 314
      - 2013 juni 6, 315
      - 2013 oktober 1 (gecombineerde vergadering met Sectorcommissie Sierteelt en Groen), 316
      - 2013 oktober 31, 317
      - 2014 februari 27, 318
      - 2014 juni 19, 319
      - 2014 oktober 14, 320
      - 2014 december 1, 321
  - Overige commissies, 1.2.3.
    - Beheerscomité Bananen, 1996-1998; 322-324; 3 omslagen
      - 1996 januari 17 – december 13, 322
      - 1997 februari 13 – september 12, 323
      - 1998 februari 10 – december 10, 324
    - Vergaderstukken Raadswerkgroep Bananen, 1996-1998; 325; 1 omslag
    - Commissie Champignons, 1997-1999; 326-330; 5 omslagen
      - 1997 oktober 17, 326
      - 1998 februari 13, 327
      - 1998 november 13, 328
      - 1999 juni 17, 329
      - 1999 november 29, 330
    - Vaste Commissie, 2000-2004; 331-332; 2 omslagen
      - 2000-2001, 331
      - 2002-2004, 332
    - Adviescommissie Energieonderzoek, 2003-2004; 333-337; 5 omslagen
      - 2003 april 15 Deel 1, 333
      - 2003 april 15 Deel 2, 334
      - 2003 juni 17 Deel 1, 335
      - 2003 juni 17 Deel 2, 336
      - 2003 oktober 21 – 2004 maart 30, 337
    - Programma Advies Commissie Fruit, 2003-2004; 338-340; 3 omslagen
      - 2003 augustus 19, 338
      - 2003 oktober 17, 339
      - 2004 januari 13, 340
    - Programma Advies Commissie Groenten Vollegrond, 2003-2004; 341-346; 6 omslagen
      - 2003 januari 15, 341
      - 2003 maart 20, 342
      - 2003 juni 5, 343
      - 2003 augustus 21, 344
      - 2003 oktober 23, 345
      - 2004 januari 14, 346
    - Stichting Bloembollenonderzoek, 2003-2005; 347-357; 11 omslagen
      - 2003 maart 11, 347
      - 2003 juni 3, 348
      - 2003 augustus 19, 349
      - 2003 oktober 28, 350
      - 2004 januari 13, 351
      - 2004 maart 16 – juni 1, 352
      - 2004 augustus 17 – november 2, 353
      - 2005 januari 25, 354
      - 2005 februari 23, 355
      - 2005 mei 31, 356
      - 2005 september 6 – november 1, 357
    - Commissie Onderzoek Boomkwekerij, 2003-2005; 358-367; 11 omslagen
      - 2003 februari 5, 358
      - 2003 april 10, 359
      - 2003 juni 6 – september 30, 360
      - 2004 januari 27, 361
      - 2004 april 22, 362
      - 2004 september 28, 363
      - 2005 januari 18, 364
      - 2005 april 19, 365
      - 2005 september 27, 366
      - 2005 oktober 12, 367
    - Sociaal Economische Commissie, 2008-2012; 368-377; 10 omslagen
      Incompleet, vergaderingen die ontbreken zijn van 2009
      - 2008 februari 19, 368
      - 2008 juni 5, 369
      - 2008 september 25, 370
      - 2010 februari 18, 371
      - 2010 juni 7, 372
      - 2010 september 23, 373
      - 2011 februari 21, 374
      - 2011 juni 6, 375
      - 2011 september 26, 376
      - 2012 februari 2, 377
- Verordeningen, 1.3.
  - Bloembollen, 2004-2011; 378-382, 457; 6 omslagen
    - Verordening PT vakheffing bloembollenoogstjaar 2004/2005 t/m 2006, 378
    - Verordening PT vakheffing bloembollenoogstjaar 2007 t/m 2011, 379
    - Verordening PT vakheffing bloembollen plantgoed oogstjaar 2005 en 2006, 380
    - Verordening PT heffing export bloembollen naar Japan oogstjaar 2008 en 2011, 381
    - Verordening PT areaalheffing bloembollen oogstjaar 2011, 382
    - Verordeningen Bloembollen, 2010-2013, 457
      Wijziging I Verordening PT heffing export bloembollen naar Japan oogstjaar, 2010
      Verordening tot wijziging van de verordening PT heffing export bloembollen naar Japan oogstjaar, 2011 (2012-I)
      Wijziging I Verordening PT areaalheffing bloembollen oogstjaar, 2011
      Verordening PT heffing bloembollen handelsjaar, 2012
      Verordening PT areaalheffing bloembollen oogstjaar, 2012
      Verordening PT algemene heffing bloembollenhandel oogstjaar, 2013
      Verordening PT algemene heffing teelt bloembollen oogstjaar, 2013
      Verordening PT bestemmingsheffing teelt bloembollen oogstjaar, 2013
      Verordening tot wijziging van de verordening PT bestemmingsheffing teelt bloembollen oogstjaar, 2013 (2014-I)
  - Bloemkwekerijproducten, 2004-2013; 383-386; 4 omslagen
    - Verordening PT vakheffing bloemkwekerijproducten 2004 en 2007, 383
    - Verordening PT heffing export bloemkwekerijproducten Japan 2009, 384
    - Verordening PT heffing handel bloemkwekerijproducten 2010, 2011 en 2013, 385
    - Verordening PT heffing aanbod bloemkwekerijproducten 2010, 2011 en 2013, 386
  - Boomkwekerijproducten, 2011, 2013; 387-388, 458; 3 omslagen
    - Verordening PT vakheffing boomkwekerijproducten 2011, 387
    - Verordening PT AM vrije teelt boomkwekerijproducten 2012, 458
    - Verordening heffing boomkwekerijsector 2013, 388
  - Groenten en Fruit, 2008-2013; 389-397, 459; 10 omslagen
    - Verordening PT heffing handel groenten en fruit 2008 t/m 2013, 389
    - Verordening PT heffing verduurzaamde groenten en fruit 2008 t/m 2013, 390
    - Verordening PT heffing teelt groenten en fruit 2009 t/m 2013, 391
    - Verordening PT bijzondere heffing teelt glasgroenten 2009, 392
    - Verordening PT heffing glasgroenten en fruit 2009, 393
    - Verordening PT tot wijziging van diverse heffingsverordeningen groenten en fruit 2009 en 2010, 394
    - Verordening PT heffing vollegrondsgroenten 2009, 395
    - Verordening PT heffing export groenten en fruit Japan 2010 en 2011, 396
    - Verordening PT algemene heffing groenten en fruit 2012 en 2013, 397
    - Verordening PT uitvoeringsbepalingen GMO groente en fruit 2010, 459
  - Hoveniers, 2007-2013; 398-399; 2 omslagen
    - Verordening PT heffing hoveniersbedrijven 2007 t/m 2009 en 2011, 398
    - Verordening PT heffing hovenierssector 2013, 399
  - Overige onderwerpen, 2003-2013; 400-405, 460; 7 omslagen
    - Verordening PT kwaliteitsvoorschriften appelmoes 2003, 400
    - Verordening PT heffing bestrijding Ditylenchus dipsaci oogstjaar 2005, 2007, 2010 en 2011, 401
    - Verordening PT heffing eetbare paddenstoelen en uitgangsmateriaal van groenten 2009, 402
    - Verordening PT erosiebestrijding Zuid-Limburg 2009, 403
    - Verordening PT bijzondere heffing teelt fruit en champignons 2009, 404
    - Verordening PT heffing tegemoetkoming Pepper Weevil plantgezondheidsfonds 2013, 405
    - Diverse verordeningen PT, 2007, 2009-2014, 460
      Verordening PT heffing bestrijding ditylenchus dipsaci oogstjaar 2012
      Verordening tot wijziging van de verordening PT heffing bestrijding ditylenchus dopsaci oogstjaar 2012 (2013-I)
      Verordening tot wijziging van de verordening PT erosiebestrijding Zuid-Limburg 2009 (2012-I)
      Wijziging II Verordening PT erosiebestrijding Zuid-Limburg 2009
      Verordening PT erosiebestrijding Zuid-Limburg 2013
      Verordening tot wijziging van de verordening PT erosiebestrijding Zuid-Limburg 2013 (2013-I)
      Verordening PT tot intrekking van de verordening PT erosiebestrijding Zuid-Limburg 2013
      Verordening tot intrekking van de verordening PT uitlekgewichten verduurzaamde Champignons en Zuurkool 2007
      Verordening PT plantgezondheidsfonds 2012
      Verordening tot wijziging van de verordening PT CO2 sectorsysteem glastuinbouw 2011 (2013-I)
      Verordening PT tot intrekking van de verordening PT erosiebestrijding tuinbouwgronden 2004, de verordening PT bestrijding aardappelmoeheid 2009 en de verordening PT registratie gewasbeschermingsmiddelen onbedekte teelt bloembollen 2009 (2013)
      Verordening PT reiniging verpakkingen gewasbeschermingsmiddelen 2011
      Verordening PT keuring van apparatuur voor gewasbeschermingsmiddelen 2012
      Verordening tot wijziging van diverse verordeningen PT algemene heffing 2013 (2013-I)